【裁判字號】    98,重訴,15
【裁判日期】    990826
【裁判案由】    清償債務
【裁判全文】
臺灣基隆地方法院民事判決              98年度重訴字第15號
原      告  丙○○
訴訟代理人  陳炎琪律師
被      告  乙○○
上列當事人間清償債務事件，本院於民國99年8月12日言詞辯論
終結，判決如下：
    主  文
被告應給付原告新臺幣柒佰萬元，及自民國九十八年三月二十八
日起至清償日止，按年息百分之五計算之利息。
訴訟費用新臺幣柒萬零佰元由被告負擔。
本判決於原告以新臺幣貳佰拾萬肆仟元為被告供擔保後，得
假執行。但被告如於假執行程序實施前，以新臺幣柒佰萬元為原
告預供擔保，得免為假執行。
    事實及理由
一、原告主張：
  (一)被告於民國83年1月間以他人支票向原告借款新臺幣（下同
    ）40萬元，約定預扣利息月利三分，嗣因該張支票存款不足
    跳票，被告再開立48萬本票以供擔保（多出的8萬係預留二
    成做為利息及損害賠償）。嗣83年3月底，被告再向原告借
    貸700萬元，承諾月利亦為三分，自同年4月中旬借款全部支
    付完畢時正式起算，借貸期間6個月，應於10月中旬清償，
    可先預扣6個月利息126萬元。原告於同年3月30日起陸續交
    付借款，交付面額分別為50萬（票號：AH0000000）及150萬
    （票號：AH0000000）台支支票各1張予被告，嗣於同年4月1
    日再簽發面額300萬元（票號：AH0000000）台支支票予被告
    。嗣同年4月中旬兩造確認剩餘之應付借款數額時，兩造同
    意再扣抵被告所積欠前述40萬元債務，而被告此時要求原告
    退還部分預扣利息，經兩造數度爭執後，最後協議退還被告
    18,000元之預扣利息。至此，兩造確認僅剩358,000元借款
    未支付（計算式：700萬－126萬－50萬－150萬－300萬－40
    萬＋1萬8仟＝35萬8仟），故原告再於同年4月18日簽發兩張
    支票予被告作為借款（其一為面額1萬2仟元，票號：EA0000
    000；其二為面額34萬6仟元，票號：EA0000000）。至此，
    原告全部借貸款項（下稱系爭款項）均已支付完畢。詎被告
    至同年10月中旬後，即全然不知去向，待原告覓得被告行蹤
    後，被告仍拒絕清償上開700萬元借貸債務，爰依民法第478
    條提起本訴。又鑑於本件債務即屆滿15年，為避免一般15年
    消滅時效問題，倘本院認為本件消費借貸原因關係之證明尚
    有不足，則原告謹提出備位聲明，依民法第179條規定請求
    被告返還原告陸續給付之金額總和5,358,000元（計算式：
    50萬＋150萬＋300萬＋1萬2仟＋34萬6千＝535萬8千）。
  (二)訴之聲明：
  1.先位聲明：
    被告應返還原告700萬元，及自起訴狀繕本送達之翌日起至
    清償日止，按年息5％計算之利息。如受勝訴判決，並願供
    擔保請准宣告假執行。
  2.備位聲明：
    被告應返還原告5,358,000元，及自起訴狀繕本送達之翌日
    起至清償日止，按年息5％計算之利息。如受勝訴判決，並
    願供擔保請准宣告假執行。
  (三)對被告抗辯之陳述：
  1.被告於本院審理時自認曾收受原證二及原證三之支票，僅辯
    稱係代他人收受支票云云，然而究係何人委託其代收支票，
    被告於本院審稱係代訴外人戊○○收受支票，然被告答辯狀
    則稱係代中船路14筆土地（下稱系爭土地）出賣人收受款項
    ，惟參照被告於本院91年度重訴字第76號事件所主張之出賣
    人係丁○○，而非戊○○，二次說詞顯然不同。原證二及原
    證三之支票均已兌現付款，且被告亦自承收受，則被告顯受
    有支票兌現之金錢無疑。被告辯稱僅係代為收受，卻對委託
    其代收支票之人交代不清，說詞前後反覆，自不足採。
  2.本院91年度重訴字第76號案件係確認本票債權不存在之訴，
    其訴訟標的為本票債權之存否，其爭點則為本票發票人簽名
    之真正與否。然而，本案之先位聲明請求之訴訟標的並非本
    票債權本身，而係原因債權，即消費借貸返還請求權。至於
    備位聲明請求之訴訟標的則係民法第179條之不當得利請求
    權。是以本件無論先位聲明請求或備位聲明請求，其訴訟標
    的均與本院91年度重訴字第76號事件不同，自無一事不再理
    原則之適用。
  3.關於不當得利要件「無法律上原因」之舉證，因係屬消極事
    實，僅能間接證明之，故被告主張原告之給付原因為買賣時
    ，原告就買賣之存在予以駁斥，即已盡舉證責任。「無法律
    上原因」要件之舉證係屬消極事實之舉證，其存在舉證困難
    之基本特性。就此，德國通說認為不當得利之無法律上原因
    之消極請求權要件，應由權利主張者負舉證責任。此於法律
    上原因嗣後消滅或給付目的結果未發生之事實，亦當作相同
    之解釋。不當得利之請求權人，乃負原因不存在事實之舉證
    責任，惟此一消極事實不能直接證明，僅能間接證明之，其
    方法乃就足以證明原因存在之情況，予以反駁；若不當得利
    之債務人主張請求權人之給付原因乃贈與，則若請求權人能
    就贈與之存在予以駁斥時，應認消極事實之證據已足夠，請
    求權人可僅限於對被請求人抗辯事實之排除，而不須證明除
    被請求人抗辯理由外，無存在其他法律關係。此乃所謂反駁
    證明，我國學者姜世明、沈冠伶亦肯認此一見解。故要求非
    負舉證責任一造在不當得利請求訴訟當中，就「存在法律上
    原因」提出具體說明，以方便應負舉證責任一造反駁舉證，
    此尚非屬舉證責任轉換，但此一舉證責任減輕機制，衡諸民
    法不當得利立法意旨、民事訴訟法第277條但書及訴訟上合
    目的性考量，承認此項舉證責任分配機制應具正面意義。
  4.被告抗辯其所收原證二、三、五號票據，均係代為收受買賣
    價款，顯與證據不符，並不可採。被告原辯稱其係受訴外人
    戊○○委託出售系爭筆土地及代收價款，然系爭土地之原所
    有人為「丁○○」，而非「戊○○」。而證人丁○○於98年
     7月15日到庭證述其不認識原告，未曾出售系爭土地予原告
    ，亦未曾委託被告或訴外人戊○○出售系爭土地，且被告聲
    請傳喚之證人戊○○亦未能到庭作證以實其說。而被告於98
    年9月2日言詞辯論程序中又主張其係介紹系爭土地買賣之中
    間人，系爭土地之原所有人甚多，相關資料會在一週內提出
    ，並由鈞院諭知被告應於98年9月10日之前提出相關資料，
    然被告迄今並未就系爭土地之原所有人提出相關資料，故被
    告辯稱介紹系爭土地之原所有人出售系爭土地予原告乙說，
    亦不可採。
  5.原證九之委託書書寫情形及過程，謹說明如下（以下均以登
    記簿上原因發生日期為準）：
    於83年3月2日，系爭土地所有權登記分別為：丁○○持有
      五分之二，洪水塗持有五分之二，劉英松（即庚○○之弟
      ）持有五分之一。於83年3月21日，庚○○向原告借貸，
      而將其弟劉英松名下之系爭土地五分之一持分過戶予原告
      做擔保。於83年3月22日，丁○○所有系爭土地五分之二
      持分，其中五分之一移轉登記予己○○之媳婦藍日裴。於
      83年3月30日，被告向原告借錢，並提供丁○○所有系爭
      土地五分之一持分，移轉登記予原告配偶陳穩安為擔保。
      於83年8月9日，己○○向原告借錢，並提供藍日裴名下系
      爭土地五分之一持分，移轉登記予原告為擔保（此部分即
      臺灣高等法院94年度上更（一）字第829號刑事判決第17
      頁所載之「被告己○○以基隆市○○路（土地）向自訴人
      丙○○之借款」）。於83年8月30日，洪水塗將其名下系
      爭土地十分之三移轉登記予藍日裴。83年12月15日，藍日
      裴將系爭土地十分之三，分別過戶予柯碧月、陳林秀美、
      林西施三人各十分之一。84年1月19日，洪水塗將名下系
      爭土地所有權十分之一持分過戶予陳憬蒼。84年4月12日
      ，陳憬蒼將系爭土地所有權十分之一持分過戶予甲○○。
      換言之，委託書簽署時，系爭土地所有權歸屬分別為：原
      告名下所有權登記持分五分之二，但五分之一實屬庚○○
      所有（即劉英松移轉予原告部分），五分之一實屬己○○
      所有（即藍日裴移轉予原告部分）；原告配偶陳穩安名下
      登記持分五分之一，但土地實屬庚○○所有（即丁○○移
      轉予陳穩安部分）；柯碧月、陳林秀美、林西施、甲○○
      名下各有所有權登記持分十分之一。
    於簽訂委託書時，除甲○○代表自己及其親友柯碧月、陳
      林秀美、林西施簽名外，在原告及其配偶陳穩安名下之系
      爭土地合計五分之三持分登記，實際上分屬庚○○及己○○所有，故庚○○及己○○必須出面簽名。又當時庚○○
      與原告協議，由原告代表劉英松的五分之一持分，庚○○
      自己則代表其過戶予丁○○做擔保的五分之一持分，己○○則代表藍日裴的五分之一持分。從而原告所持委託書上
      有「丙○○代」、「庚○○代」、「己○○代」之簽名，
      係確有其原因。原告所提出之委託書，與被告所提出之委
      託書係同一天所簽署，而該委託書經過多次修改，被告提
      出之委託書並非最後版本，原告提出之委託書始為最後版
      本。當時係被告表示有辦法用系爭土地向銀行貸款2,500
      萬元至3,000萬元，被告遂提議簽署該委託書。因原告於
      被告擬定的委託書內容簽名後，又覺得委託書內容尚不完
      整，如庚○○、己○○等人未簽名表示持份，且被告先向
      原告表示甲○○願以1,100萬元買下被告做為借款擔保而
      登記於原告配偶陳穩安名下之系爭土地五分之一持分，而
      這1,100萬元剛好可以還清被告積欠原告之債務。然而被
      告附註二卻記載甲○○要以一千萬元向原告丙○○收購系
      爭土地百分之二十的持份（此即係登記於陳穩安名下的五
      分之一持分），則中間尚差一百萬元應如何處理，被告並
      未表示清楚。故經爭執後，被告又將委託書內容再加註附
      註一後段，意即上述不足的一百萬元差額由被告自己去跟
      買方談，若不是由買方補足，就是要由被告自己補足。因
      此再修改成原告所提出之委託書版本後，由原告、被告、
      甲○○、庚○○、己○○等人再重行簽名。但後來被告沒
      有貸款成功，被告也沒有跟甲○○談妥購買登記於原告配
      偶陳穩安名下的系爭土地五分之一事情，故甲○○後來僅
      向原告購買己○○向原告借款而過戶予原告做擔保的藍日
      裴所持有系爭土地五分之一，價款則用以抵償己○○積欠
      原告之債務。
二、被告則請求駁回原告之訴，並以下列情詞置辯：
  (一)原告所提之票據及對帳單皆為不存在之證物，原告所稱之債
    務自始與被告無關，該簽收之支票係原告經被告介紹向他人
    買受土地之價金，為出賣人授權被告代收該款項而簽收之影
    本。當時訴外人戊○○提供登記名義人為丁○○之坐落基隆
    市○○區○○段土地，授權被告出面全權處理，土地已於當
    時出售過戶予原告之先生陳穩安，此為原告不爭之事實，原
    告將土地過戶而給付之價金誆稱為借貸之款項，並編撰諸多
    不合理之事物。原告明知被告簽收之票據影本為有對價且合
    理之收受而並非借款；如其所說借款屬實，何以如此巨大借
    款無任何借據載明還款期限及利息，僅憑一張原告所書寫之
    對帳單如何述明？又原告辯稱過戶之土地為信託，並以此信
    託之土地向伊借款，其主張並不合理，因土地明明登記為買
    賣何有信託之意，若有，為何無信託契約書或借據？
  (二)原告之訴已於本院91年重訴字第76號判決確定，其內容與事
    實理由屬重複事件，原告一再以非存在之證物偽造不實債權
    ，侵害被告生活，浪費司法資源。由原告就前訴未提起上訴
    ，顯見原告所主張之債務係不存在，依一事不再理之原則，
    應判原告敗訴。本件原告所提之證據與本院91年度重訴字第
    76號相同，當時原告強調其支付款項係被告以中船路土地五
    分之一之權利以信用擔保方式移轉至其名下，而向原告借款
    ，此主張業於該訴判決中，判定與事實顯有不符。
  (三)依原告所提土地附表（原證六）及債務清償證明書（原證七
    ），顯見依一般不動產交易方式，買賣登記為純粹買賣型態
    ，並無其他意義存在；況買賣契約書中，聲請登記以外之約
    定事項第4點載明「抵押權由承買人承受義務人原於83年3月
    2 日收件（83）基所字第05184號設定抵押權由權利人陳穩
    安承擔（承買持分1/5）」，原告主張此種土地移轉為借款
    擔保，不合常理。
  (四)被告固不否認收受原告所提票據影本，然此為有對價關係及
    法律原因存在，非不當得利。被告因被授權仲介系爭土地買
    賣而簽收款項，系爭土地亦依買賣雙方之意思過戶完成，證
    人丁○○亦證稱其為登記名義人，該過戶為正常買賣，交付
    證件係其義務，過程並無違法或背離善良風俗習慣，買方亦
    已取得不動產，此均為當時雙方不爭議之事；且原告於同年
    8月9日購得該土地五分之一之權利，原告共取得應有部分五
    分之三，其收購整宗土地之意圖至為灼然，顯見被告非無法
    律上原因而收取該款項，而係仲介系爭土地代收買賣價金。
  (五)土地買賣價金為1100萬元，因尚有欠款48萬元（非原告所稱
    40萬元），此由83年2月25日到期之本票影本可知，原告又
    加計利息至同年4月15日共50日，以三分利計息共504,000元
    （計算式：48萬＋48萬×3％÷30日×50日＝50萬4仟元），
    原地主設定抵押權借款400萬元，原借款之利息前已繳至83
    年5 月份，原告聲稱要83年8月底始清償該400萬元款項，因
    此又從買賣價金中扣除24萬元（計算式：400萬×2％×3月
    ＝24 萬元）。被告礙於代人出面借款在先，原告之利息又
    高，一時無法清償，恐難解決，且原告對於本件土地收購意
    願強烈，因一方面可抵扣借款，又可取得價金，徵得授權人
    同意，而與原告達成協議，被告實收6,256,000元（計算式
    ：1,100 萬－【400萬＋24萬】－【48萬＋2萬4仟】＝625萬
    6千）。原告所提請求之金額，與上開金額不同，應係原告
    自行拼湊之數字，其主張不可採。
  (六)原告主張「無法律上原因」之舉證，因屬消極事實之舉證，
    僅能間接證明，而謂被告指述之買賣關係不存在。惟依最高
    法院28年上字第1739號判例，就給付不當得利，原告須證明
    被告因其給付受有利益，原告與被告有給付關係，無法律上
    之原因。而無法律上原因固具消極事實之性質，仍應由原告
    負舉證責任。給付不當得利請求人乃使財產發生變動之主體
    ，控制財產資源的變動，由其承擔舉證責任困難的危險，實
    屬合理。雖認可提出消極事實之證據，而為反駁之證明，惟
    仍得依間接方法加以證明。而本件原告僅就被告主張買賣之
    原因存在予以駁斥，而未提出具體證據力排除，對於原告配
    偶陳穩安何以能登記買賣取得系爭土地，無隻字片語之敘明
    ，且其指稱原土地所有人丁○○不認識原告，未曾委託被告
    或任何人出售系爭土地，倘原告所述真實，何以原告自始主
    張被告以系爭土地信用擔保過戶予伊（詳本院91年度重訴字
    第76號），顯見原告之主張間接駁斥買賣關係不存在之說辭
    ，與事實不符。
  (七)原告主張舉證責任轉換，惟最高法院96年台上字第2362號判
    決之見解，學說上有認為，究係指本證層次或反證層次不明
    ，仍有探究餘地。而被告就原告請求返還款項，除否認為借
    款外，亦述明給付原因為買賣土地之價款，被告居間介紹促
    成此一買賣，並合法取得原所有權人之移轉登記證件，簽訂
    買賣契約書，合意被授權處理系爭土地買賣之事宜，且授權
    代收買賣之價金，雖授權人未出庭說明，亦不影響土地過戶
    之真實性，結果與過程均符合買賣之程序，並無故意或過失
    之瑕疵，非不當得利。
  (八)原告所提原證九之委託書，係經過加工變造而成，該委託書
    附註第1條後段：「惟乙方所積欠丙○○之借款700萬元及本
    土地1/5擔保借款400萬元，由乙方和買方洽談」，該委託書
    之用意係原告等地主授權委託被告，申辦相鄰國有土地之申
    購及銀行貸款事宜，甲方須付費給乙方之約定書；縱附註部
    分有其他事項之載明，但上開文意之增入，顯然格格不合，
    尋覓合建建商之協議，何以突然變成被告積欠原告之款項？
    若有積欠款項，何以原告需支付代辦手續費給被告？況該字
    體明顯非原告之筆跡。且如有「惟乙方...及本土地1/5擔保
    借款400萬元，...洽談」之土地借款，何以委託書中正文，
    未有隻字片語述及被告應有土地權利或分攤申辦費用義務之
    協議？
三、得心證之理由：
    經核兩造上開所述，本件之爭點厥為：本件有無違反一事不
    再理原則？兩造是否成立金錢借貸關係？若無，被告是否受
    有不當得利？茲論述如下：
  (一)本件有無違反一事不再理原則？
    按民事訴訟法第400條第1項所定之一事不再理原則，乃指同
    一事件已有確定之終局判決者而言。所謂同一事件，必須同
    一當事人就同一法律關係而為同一之請求，始為相當，倘此
    三者有一不同，即不得謂為同一事件，自不受確定判決之拘
    束（最高法院85年台抗字第595號裁定參照）。本件原告係
    以借款返還請求權、不當得利返還請求權為訴訟標的而提起
    本訴，與被告在前訴中係請求確認本票之票據請求權不存在
    ，顯係不同之訴訟標的，而既判力既僅及於判決主文中就訴
    訟標的所為之判斷，並不及於其他，是原告提起本訴，並無
    違一事不再理原則，亦不受前訴既判力之拘束，合先敘明。
  (二)兩造是否成立金錢借貸關係？
  1.按借用人應於約定期限內，返還與借用物種類、品質、數量
    相同之物；遲延之債務，以支付金錢為標的者，債權人得請
    求依法定利率計算之遲延利息；當事人主張有利於己之事實
    ，就其事實有舉證之責任；民法第478條前段、第233條第1
    項、民事訴訟法第277條分別定有明文。次按原告於起訴原
    因已有相當之證明，而被告於抗辯事實並無確實證明方法，
    僅以空言爭執者，當然認定其抗辯事實之非真正，而應為被
    告不利益之裁判。原告對於自己主張之事實已盡證明之責後
    ，被告對其主張，如抗辯其不實並提出反對之主張者，則被
    告對其反對之主張，亦應負證明之責，此為舉證責任分擔之
    原則（最高法院18年度上字第1679號、第2855號判例參照）
    。
  2.本件原告主張被告於83年1月間至同年4月18日共向其借款
    700萬元乙情，除據其提出被告所開立面額分別為48萬元之
    本票1紙、原告所開立面額分別為50萬元、150萬元、300萬
    元、12,000元、346,000元之支票影本等為證外，復經證人
    辛○○於本院言詞辯論期日到庭證稱：「（法官問：是否知
    道被告有向原告借貸這件事？）答：知道，是在83年的時候
    ，起初我知道被告有欠原告40萬元，當時我有陪同原告跟她
    先生到被告的公司去談這件事情，後來再次碰面的時候，被
    告有意思要跟原告借1100萬元，並約在爾雅西餐廳，原告表
    示金額不夠，願意只借被告400萬元，後來協調之後改為借
    700萬元，在83年過完年後3月間就開支票借給被告700萬元
    ，當天並沒有一次給700萬元，因為先前被告還欠原告40萬
    元，並且要先將借款的利息扣除，當天只有給被告200萬元
    ，剩下的聽說隔幾天要再給300萬元，但我並不在現場，所
    以我並不清楚，我知道借的時候就是借這一筆700萬元。」
    、「（法官問：知否被告之後是否有將借款700萬元返還給
    原告？）答：沒有，在92、93年的時候，原告碰到我跟我聊
    到這件事情，請我居中協調此事，我有請被告到我公司來談
    ，被告有表示願意償還這筆錢，請求原告讓他分期償還，我
    看被告有誠意，我也同意借被告三張支票總額100萬元，由
    被告在支票背面背書做為償還原告的欠款，再當場交給原告
    ，當初有約定票到期的前一天，被告必須把錢匯到我公司的
    帳戶或者拿到我公司來，但都聯絡不到被告，之後我有打電
    話給原告表示我是出於幫助才簽這三張支票，希望原告把支
    票還給我或者不要軋進去，隔了半個月我再幫他們二造協調
    還款事情，我就到被告的家裡去協調還款事情，當初被告表
    示錢不完全是他用的，其中還有劉文田（嗣更名為庚○○）
    也有用到這些錢，之後等被告聯絡到劉文田到被告家中後，
    劉文田到達後只有坐在旁邊聽，但是被告有表示等到93年底
    的時候中船路土地賣掉之後，就會優先處理跟原告的債務。
    」、「（法官問：原告借錢給被告的時候，是否有提到被告
    必須提供擔保？）答：有提到，後來被告有提供義二路合建
    案的土地作擔保，但並不是全部的持分。」、「（法官問：
    是否處理到你的票拿回來之後就結束了？答：沒有，因為我
    有承諾原告只要我的票不要軋進去，我會竭盡所能想辦法幫
    他們協調兩造之間的債權債務，所以在這期間有約兩造出來
    談，但是都談不出結果來，因為被告沒有錢，只是他也沒有
    否認有欠原告這些錢。」等語（見本院99年3月31日言詞辯
    論筆錄），並有證人辛○○提出由其以公司名義簽發暨經被
    告背書之支票3紙（發票日分別為：93年8月20日、93年8 月
    20日、93年10月5日，支票號碼分別為：RG0000000、RG0000
    000、RG0000000，面額分別為：25萬元、25萬元、50萬元）
    為證，且被告亦不否認確有於上開3紙支票之背面簽名背書
    ，堪信證人所證非虛；被告固提出被證一之授權書、臺灣省
    基隆市土地登記簿、買賣所有權移轉契約書，辯稱系爭款項
    為被告受訴外人戊○○之託出售系爭土地所得之價金，非屬
    借款云云，惟系爭土地之所有權人均與被告所稱之訴外人戊○○無關，訴外人戊○○如何能授權被告處理系爭土地之買
    賣事宜？再者，依證人丁○○、庚○○等人到庭所證之證詞
    觀之：「丁○○證稱：該14筆土地都是庚○○提供給我作為
    過戶擔保之用（見本院98年7月15日言詞辯論筆錄）；庚○○則證稱：有提供14筆土地給丁○○做為借款之擔保，系爭
    14筆土地的五分之一賣給己○○之總價金是1600萬元到1800
    萬元左右，剩下的五分之一，在當時被告有向我表示能不能
    交由他來處理，但是我表示必須得到丁○○、陳忠志、陳淑
    桑的同意，我就叫被告自己跟他們連絡處理，因為我這邊沒
    有所有權狀都放在陳淑桑那邊，至於他們如何處理我不清楚
    ，因為我欠丁○○錢，只要丁○○同意就可以了（見本院98
    年11月18日言詞辯論筆錄）。」系爭土地多次做為擔保借款
    之用，且系爭土地五分之一的價值，依證人庚○○所述，賣
    給訴外人己○○之總價金即高達1600萬元到1800萬元左右，
    縱使在84年4月27日兩造簽署之被證13委託書附註第2點約定
    內，訴外人甲○○亦願以1000萬元購買系爭土地的五分之一
    持分（即百分之二十），顯見系爭14筆土地五分之一的持分
    ，至少價值1000萬元以上，被告若真係受訴外人戊○○之委
    託，為何願以遠低於系爭土地價值之700萬元出售予原告？
    此顯有違其擔任受委託人之職；況上開證人辛○○所為之證
    詞，對被告如何向原告借貸之經過論述甚詳，並已具結願負
    偽證之處罰，當不至於為他人間之借貸有無而干冒受刑事追
    訴之風險。此外，被告復未能就其確受訴外人戊○○授權其
    處理系爭土地乙節舉證以實其說，依舉證責任分配之法則，
    自無法遽信被告抗辯為真實，則原告上開借貸之主張，堪信
    為真實。是兩造間既成立消費借貸關係，則原告主張被告應
    給付700萬元及法定遲延利息，即屬有據。
四、從而，原告依兩造間消費借貸之法律關係，請求被告給付原
    告700萬元及法定遲延利息，為有理由，應予准許。又原告
    先位聲明之請求既經准許，其備位聲明之請求，自無庸裁判
    。
五、本件事證已臻明確，兩造其餘攻擊防禦方法及所舉未經援用
    之證據，經本院斟酌後，認為均不足以影響本判決之結果，
    爰不一一論駁，併此敘明。
六、本判決原告勝訴部分，原告陳明願供擔保請准宣告假執行，
    爰酌定相當擔保金額准許之；並依職權宣告被告得預供擔保
    免為假執行。
七、本件第1審訴訟費用70,300元由被告負擔。
八、據上論結：本件原告之訴為有理由，依民事訴訟法第78條、
    第390條第2項、第392條第2項，判決如主文。
中    華    民    國    99    年    8     月    26    日
                  民事庭法  官  林玉珮
以上正本係照原本作成。
如對本判決上訴，須於判決送達後廿日內向本院提出上訴狀。
中    華    民    國    99    年    8     月    26    日
                        書記官  李建毅

司法院資訊處製作；財團法人民間司法改革基金會備份。
